【裁判字號】    97,訴,802
【裁判日期】    971119
【裁判案由】    毒品危害防制條例
【裁判全文】
臺灣臺中地方法院刑事判決               97年度訴字第802號
公  訴  人  臺灣臺中地方法院檢察署檢察官
被      告  乙○○
                    （另案於臺灣臺中監獄執行中）
上列被告因違反毒品危害防制條例案件，經檢察官提起公訴（九
十六年度毒偵字第六八九四號），本院合議庭裁定進行簡式審判
程序，判決如下：
    主    文
乙○○施用第一級毒品，累犯，處有期徒刑玖月。
扣案之海洛因壹包（驗餘淨重零點零捌柒壹公克），沒收銷燬之
。
    犯罪事實
一、乙○○前因施用第一級毒品案件，經臺灣南投地方法院以九
    十四年度訴字第一九四號判決判處有期徒刑八月確定；又因
    竊盜案件，經臺灣南投地方法院以九十四年度易字第二七五
    號判決判處有期徒刑八月確定；上開二罪嗣經法院裁定應執
    行有期徒刑一年二月確定。乙○○另因竊盜及贓物案件，經
    臺灣南投地方法院以九十五年度易字第二三號判決分別判處
    有期徒刑九月及四月，由臺灣高等法院臺中分院以九十五年
    度上易字第三三五號判決駁回上訴確定；再因竊盜案件，經
    臺灣南投地方法院以九十四年度易字第四二五號判決判處有
    期徒刑六月，如易科罰金以銀元三百元折算一日，由臺灣高
    等法院臺中分院以九十五年度上易字第一八七號判決駁回上
    訴確定；該三罪嗣經法院裁定應執行有期徒刑一年五月確定
    ，再由法院依中華民國九十六年罪犯減刑條例裁定減為有期
    徒刑八月十五日確定，復與前揭應執行刑有期徒刑一年二月
    之刑期接續執行，於民國九十六年七月十六日在監服刑期滿
    執行完畢。乙○○又因施用毒品案件，經觀察、勒戒後，認
    無繼續施用毒品之傾向，於八十九年十二月一日觀察、勒戒
    執行完畢釋放出所；惟其又於上開觀察、勒戒執行完畢釋放
    後五年內，自九十三年十月初起至九十四年四月二十二日止
    連續施用第一級毒品海洛因，嗣經臺灣南投地方法院以前揭
    九十四年度訴字第一九四號判決判處徒刑確定。詎乙○○仍
    不知悔改，復基於施用第一級毒品之犯意，於九十六年十二
    月四日上午某時，以將海洛因置於針筒內注射之方式，在臺
    中市○○路與太原路附近之公園內，施用第一級毒品海洛因
    一次。嗣於九十六年十二月四日下午七時三十分許，在臺中
    市○區○○路與大雅路口前，經警發現乙○○行跡可疑而上
    前盤查身分，當乙○○欲自口袋中取出證件時，不慎將其所
    有之海洛因一包（驗餘淨重零點零八七一公克，起訴書載為
    含袋重零點三公克）掉落於地，而為警當場查扣，始得悉上
    情。
二、案經臺中市警察局第三分局報告臺灣臺中地方法院檢察署檢
    察官偵查起訴。
    理    由
一、被告乙○○於準備程序中，先就上開犯罪事實為有罪之陳述
    ，且所犯係死刑、無期徒刑、最輕本刑為三年以上有期徒刑
    以外之罪，經本院合議庭依刑事訴訟法第二百七十三條之一
    第一項之規定，裁定由法官一人獨任進行簡式審判程序，合
    先敘明。
二、上開犯罪事實，業據被告乙○○於警詢及偵審中坦承不諱，
    並有行政院衛生署草屯療養院鑑定書一份附卷可稽，及海洛
    因一包（驗餘淨重零點零八七一公克）扣案為憑。且被告於
    前揭時、地為警查獲後，經警採其尿液送驗結果，確呈嗎啡
    （施用海洛因者會在其體內代謝為嗎啡成分殘留，並經由尿
    液排出）及甲基安非他命陽性反應，有中山醫學大學附設醫
    院檢驗科藥物濫用檢測中心尿液檢驗報告、尿液代號與真實
    姓名對照表各一份在卷可參，足徵被告前揭自白應屬實情。
    而被告前因施用毒品案件，經觀察、勒戒後，認無繼續施用
    毒品之傾向，於八十九年十二月一日觀察、勒戒執行完畢釋
    放出所；惟其又於上開觀察、勒戒執行完畢釋放後五年內，
    自九十三年十月初起至九十四年四月二十二日止連續施用第
    一級毒品海洛因，嗣經臺灣南投地方法院以九十四年度訴字
    第一九四號判決判處徒刑確定等情，有臺灣高等法院被告前
    案紀錄表、刑案資料查註紀錄表、刑事判決各一份附卷可按
    。本案事證已臻明確，被告犯行洵堪認定。
三、查被告乙○○前因施用毒品案件，經觀察、勒戒執行完畢並
    釋放後，曾於五年內再度施用第一級毒品並依法追訴處罰，
    縱其於本案之施用毒品犯罪時間距離先前觀察、勒戒執行完
    畢釋放已逾五年，仍不合於「五年後再犯」之規定，且因被
    告已於「五年內再犯」，顯見其再犯率甚高，即應依毒品危
    害防制條例第十條之規定處罰（最高法院九十五年第七次刑
    事庭會議決定參照）。核被告所為，係犯毒品危害防制條例
    第十條第一項之施用第一級毒品罪。被告為供自己施用之目
    的而持有上開毒品，其於施用前後持有海洛因之低度行為，
    應為施用之高度行為所吸收，不另論罪。查被告前因施用第
    一級毒品案件，經臺灣南投地方法院以九十四年度訴字第一
    九四號判決判處有期徒刑八月確定；又因竊盜案件，經臺灣
    南投地方法院以九十四年度易字第二七五號判決判處有期徒
    刑八月確定；上開二罪嗣經法院裁定應執行有期徒刑一年二
    月確定。被告另因竊盜及贓物案件，經臺灣南投地方法院以
    九十五年度易字第二三號判決分別判處有期徒刑九月及四月
    ，由臺灣高等法院臺中分院以九十五年度上易字第三三五號
    判決駁回上訴確定；再因竊盜案件，經臺灣南投地方法院以
    九十四年度易字第四二五號判決判處有期徒刑六月，如易科
    罰金以銀元三百元折算一日，由臺灣高等法院臺中分院以九
    十五年度上易字第一八七號判決駁回上訴確定；該三罪嗣經
    法院裁定應執行有期徒刑一年五月確定，再由法院依中華民
    國九十六年罪犯減刑條例裁定減為有期徒刑八月十五日確定
    ，復與前揭應執行刑有期徒刑一年二月之刑期接續執行，於
    九十六年七月十六日在監服刑期滿執行完畢，有臺灣高等法
    院被告前案紀錄表及刑案資料查註紀錄表在卷可按。其受有
    期徒刑之執行完畢，五年內故意再犯本件法定本刑有期徒刑
    以上之罪，為累犯，應依法加重其刑。爰審酌被告曾因施用
    毒品犯行接受觀察、勒戒及入監服刑，猶未能從中記取教訓
    ，深切體認毒品危害己身健康之鉅，反而再次趁隙施用海洛
    因，顯見被告自制能力尚有未足，而有接受相當期間監禁教
    化之必要，以促其及早矯正吸毒惡習；惟念及施用毒品固戕
    害個人健康至鉅，然就他人權益之侵害仍屬有限，及其犯罪
    目的、手段、犯罪後坦承全部犯行之態度、具有國中畢業學
    歷之智識程度等一切情狀，量處如主文所示之刑，以示懲儆
    。扣案之海洛因一包（驗餘淨重零點零八七一公克），屬毒
    品危害防制條例第二條第二項第一款所稱之第一級毒品，應
    依同條例第十八條第一項前段之規定，沒收銷燬之。
據上論斷，應依刑事訴訟法第二百七十三條之一第一項、第二百
九十九條第一項前段，毒品危害防制條例第十條第一項、第十八
條第一項前段，刑法第十一條前段、第四十七條第一項，判決如
主文。
本案經檢察官甲○○到庭執行職務。
中    華    民    國    97    年    11    月    19    日
                  刑事第七庭  法  官  高文崇
上正本證明與原本無異。
如不服本判決，應於送達後十日內向本院提出上訴狀（須附繕
本），上訴於台灣高等法院台中分院。
                              書記官  林淑慧
中    華    民    國    97    年    11    月    19    日
附錄本案論罪科刑法條：
毒品危害防制條例第十條第一項：
施用第一級毒品者，處六月以上五年以下有期徒刑。


司法院資訊處製作；財團法人民間司法改革基金會備份。
